SANTIAGO BENEITEZ

DESARROLLADOR FRONT-END

in linkedin.com/in/santiago-beneitez

🔯 santiagobeneitez1974@gmail.com

santiagobeneitez.vercel.app

github.com/Santi1974

SOBRE MÍ

Programador junior enfocado en el desarrollo de la parte visual e interfaz de sitios web. Me apasiona la programación desde 2017 y disfruto trabajar en proyectos desafiantes donde pueda aplicar mis conocimientos. Siempre me mantengo actualizando mis habilidades y aprendiendo cosas nuevas.

HABILIDADES

Informáticas

- HTML
- CSS
- Bootstrap
- JavaScript
- React
- Angular
- Git
- Python

Blandas

- Fácil aprendizaje
- Autodidacta
- Buena predisposición
- Adaptabilidad
- Trabajo en grupo

IDIOMA

ESPAÑOL

INGLES

Nativo

B1 - Intermedio/Avanzado - Conversacional

EDUCACIÓN

EN CURSO | TECNICATURA UNIVERSITARIA EN PROGRAMACIÓN

Universidad Tecnológica Nacional

- Desarrollo de Software con habilidades blandas, conocimiento lógico, aplicación y resolución a problemas reales que demanda el mercado mediante el uso de herramientas orientadas al backend y frontend.
- Habilidades informáticas: Python, HTML, CSS, JavaScript, Java, Bases de datos, Git, Metodologías agiles.

2019 - 2022 | BACHILLER EN INFORMÁTICA

Colegio Santa Teresita de Lisieux

- Mantención y reparación de equipos informáticos.
- Administración de redes de datos.
- Conocimientos de programación y metodologías agiles

•CURSOS

2022 - 2023 | META FRONT-END DEVELOPER

Coursera

- HTML y CSS avanzado
- JavaScript
- APIs

- Control de versión
- React

2017 - 2019 | ROBÓTICA

Probot School

- Diseño, construcción y programación de robots.
- Programación de Arduino mediante C++.

EXPERIENCIA

2023 - ACTUALIDAD | INFOCUYO (2616323230)

- Gestión de E-commerce.
- Administración de sistema de gestión.
- Manejo de redes sociales.

2020 - 2022 | EMPRENDIMIENTO PERSONAL

Impresión 3D

- Desarrollo y comercialización de diseños e impresiones 3D.
- Reparación y mantenimiento de impresoras 3D.
- Administración de redes sociales como canal de ventas.